【裁判字號】    98,交聲,2332
【裁判日期】    980911
【裁判案由】    聲明異議
【裁判全文】
臺灣高雄地方法院交通事件裁定        98年度交聲字第2332號
原處分機關  高雄市政府交通局
異  議  人
即受處分人  甲○○
上列受處分人因聲明異議案件，對於高雄市交通事件裁決所民國
98年7 月16日所為之處分（原處分：高市交裁字第裁32-U000000
00號），聲明異議，本院裁定如下：
    主  文
異議駁回。
    理  由
一、聲明異議意旨略以：異議人即受處分人於民國98年4 月2 日
    8 時56分許，駕駛車牌號碼YK-6511 號自用小客車（下稱前
    開汽車）行經高雄市○○路○○道前，係因見斯時交通號誌
    綠燈亮起方駕車前行欲通過平交道，並於正欲通過平交道之
    際，平交道警鈴閃光號誌才又亮起，異議人當下乃依一般正
    常駕駛情形選擇快速通過，而非刻意違規闖越平交道，詎竟
    遭逕行舉發，致原處分機關據此裁處異議人新臺幣（下同）
    1 萬元之罰鍰，並記違規點數3 點及施以道安講習，顯然有
    所違誤，爰依法聲明異議云云。
二、按汽車駕駛人，駕車行經鐵路平交道，於遮斷器開始放下，
    或警鈴已響、閃光號誌已顯示，仍強行闖越，處新臺幣（下
    同）6000元以上1 萬2000元以下罰鍰，並記違規點數3 點及
    施以道安講習，道路交通管理處罰條例第54條第1 款、第63
    條第1 項第3 款、第24條第1 項第4 款分別規定甚明。又依
    違反道路交通管理事件統一裁罰基準表規定，如有前述違規
    情事，而於期限內到案聽候裁決者，處罰鍰1 萬元。
三、經查：
(一)異議人駕駛前開汽車，於98年4 月2 日8 時56分許行經高雄
    市○○路○○道之駕駛行為，嗣遭逕行舉發有闖越平交道之
    違規一節，有卷附高雄市政府交通局98年7 月16日高市府交
    裁字第裁32-U00000000號違反道路交通管理事件裁決書1 份
    可按（本院卷第6 頁），堪以認明。
(二)異議人雖另以首開情詞置辯，並請求撤銷原處分。惟依卷附
    第1 張逕行舉發照片（即本院卷第19頁上方照片）顯示：平
    交道之遮斷器已明顯下傾，且閃光號誌亦已顯示，而前開汽
    車則「甫」超越平交道前之停止線（以汽車停止線為基準）
    約1 個車身之距離，此際，其他與前開汽車同向之車輛，或
    已完全通過平交道，或已全然靜止在停止線前，另對向車道
    方面，也業有2 輛汽車暫停在對向停止線前方，亦即位於雙
    向車道停止線間之平交道區域內者，僅有前開汽車1 輛。至
    卷附第2 張逕行舉發照片（即本院卷第19頁下方照片）則顯
    示：平交道遮斷器下傾幅度更為顯著，另閃光號誌依然閃爍
    ，而前開汽車雖較諸第1 張舉發照片約前行2 個車身之距離
    ，惟在平交道區域內者，亦僅有前開汽車1 輛。從而由前開
    舉發照片內容加以研判，原足認前開汽車乃係在周遭車輛駕
    駛人均業已聽聞平交道遮斷器、閃光號誌等運作，並妥為採
    取因應措施而將該平交道區域淨空之後，方擅自越過停止線
    進入平交道區域並強行通過。又高雄市○○路○○道所設置
    之微電腦自動照相機，乃係在平交道警鈴響起、閃光號誌顯
    示6 至8 秒後，始啟動拍攝違規車輛，且前開第1 、2 張舉
    發照片分別係平交道警鈴已響、閃光號誌已顯示後第11.8秒
    、12.8秒所拍攝，亦有內政部警政署鐵路警察局第三警務段
    98年9 月7 日函暨相片數據說明在卷可稽（本院卷第16、18
    頁），益徵異議人係在平交道警鈴響起、閃光號誌顯示十秒
    餘後，方強行闖越平交道無訛，異議人辯稱平交道之警鈴閃
    光號誌係於其正欲通過平交道之際方亮起云云，顯非事實。
(三)又如平交道恰設置在岔路口附近，則除了平交道之閃光號誌
    外，往往固別設置有燈號號誌（下稱一般道路號誌），以規
    制往來人車之行止，惟當平交道之閃光號誌亮起而預告將有
    火車行經之際，往來之人車均應停等讓火車先行通過，斷不
    因此時一般道路號誌究否同時顯示禁止通行之紅燈而異，原
    屬至明之理，是以縱異議人行經平交道前，一般道路號誌乃
    顯示綠燈，也無足資為其可得強行闖越平交道之正當論據，
    併予指明。
四、綜上所述，異議人確於98年4 月2 日8 時56分許，駕駛前開
    汽車，而於遮斷器開始放下，平交道警鈴已響、閃光號誌已
    顯示後，強行闖越高雄市○○路○○道，是以原處分機關依
    據道路交通管理處罰條例第54條第1 款等規定，裁處異議人
    罰鍰1 萬元，並記違規點數3 點及施以道安講習，核無違誤
    ，本件異議人之異議為無理由，應予駁回。
五、據上論斷，應依道路交通案件處理辦法第19條，裁定如主文
    。
中    華    民    國    98    年    9     月    11    日
                  交通法庭    法  官  莊珮吟
以上正本證明與原本無異。
如不服本裁定應於送達後5日內向本院提出抗告狀。
中    華    民    國    98    年    9     月    11    日
                              書記官  鍾淑美


司法院資訊處製作；財團法人民間司法改革基金會備份。
